---
title: "Resumo de Valoração"
author: "Projeto Boto-Cinza --- IPeC"
output: 
  flexdashboard::flex_dashboard:
    orientation: columns
---


```{r novo_setup, include=FALSE}
source("01_scripts/vl_dados.R")
source("01_scripts/vl_ec.R")
source("01_scripts/vl_mt_pizza.R")

library(DT)
library(dplyr)
library(forcats)
library(ggplot2)
library(ggalluvial)
library(knitr)
library(kableExtra)
library(plotly)
library(tidyr)

# Definindo caminhos
pasta_proj <- file.path(rprojroot::find_rstudio_root_file())

# Dados unificados para exibição
dados_val <- vl_dados(pasta_proj)

# Excedente do consumidor
ec <- vl_ec(dados_val)

# Gráficos
graf_mt_pizza <- vl_mt_pizza(dados_val)
```

Perguntas
=====================================
```{r}
dados_val$perguntas_feitas %>%
  datatable(options = list(pageLength = 20))
```

Cálculo de Custos
===================================== 
Column {data-width=300}{.tabset}
-----------------------------------------------------------------------
### RESUMO
```{r}
dados_val$respostas %>%
  select(publico_motivo, custo_transporte, custo_hospedagem, custo_alimentacao, custo_passeio, custo_tempo_integral, custo_tempo_parcial) %>%
  mutate(across(custo_transporte:custo_tempo_parcial, ~ round(.x, 1))) %>%
  datatable(options = list(pageLength = 20))
```
### $C_{transporte}$
```{r}
dados_val$respostas %>%
  select(response_id, meio, municipio, uf, km_rod, custo_km_individual, custo_transporte) %>%
  datatable(options = list(pageLength = 12))
```
### $C_{hospedagem}$
```{r}
dados_val$respostas %>%
  select(response_id, hospedagem, perm, preco_diaria, custo_hospedagem) %>%
  datatable(options = list(pageLength = 19))
```
### $C_{alimentacao}$
```{r}
dados_val$respostas %>%
  select(response_id, perm, preco_alimentacao_ref, custo_alimentacao) %>%
  datatable(options = list(pageLength = 12))
```
### $C_{passeio}$
```{r}
dados_val$respostas %>%
  select(data_passeio, custo_passeio) %>%
  unnest(cols = c(data_passeio)) %>%
  datatable(options = list(pageLength = 19))
```
### $C_{tempo}$
```{r}
dados_val$respostas %>%
  select(response_id, renda, Rd, custo_tempo_integral, custo_tempo_parcial) %>%
  datatable(options = list(pageLength = 19))
```

Column {data-width=200}
-----------------------------------------------------------------------
### Fórmulas

$$C_{total}=C_{viagem}+C_{passeio}+C_{tempo}$$

$$C_{viagem}=C_{\text{transporte}} + C_{hospedagem} + C_{alimentação}$$

$$C_{transporte}=f(origem,\text{meio de transporte},tabela)$$

$$C_{hospedagem}=f(n_{dias}, \text{tipo de hospedagem},tabela)$$

$$C_{alimentação}=f(n_{dias}, tabela)$$

$$C_{passeio}=f(destino,tabela)$$

$$C_{tempo} = n_{dias} * (1/4 * R_d) \\
R_d = R_m / 20 \\
\text{se sem motivo, } n_{dias}=1/2$$

Exploratória
===================================== 
Column
-----------------------------------------------------------------------
### Dados numéricos
```{r}
# Define a ordem desejada (mesmo do select) e os nomes para exibição
ordem <- c("perm", "custo_alimentacao", "custo_transporte", 
           "custo_km_individual", "custo_hospedagem", "custo_passeio", 
           "renda", "Rd")

nomes_exibicao <- c(
  perm = "Dias de Permanência",
  custo_alimentacao = "Custo de Alimentação",
  custo_km_individual = "Custo por km",
  custo_transporte = "Custo de Transporte",
  custo_hospedagem = "Custo de Hospedagem",
  custo_passeio = "Custo de Passeio",
  renda = "Renda Mensal",
  Rd = "Renda Diária"
)

dados_val$respostas %>%
  ungroup() %>%
  mutate(perm = as.numeric(perm),
         renda = as.numeric(renda)) %>%
  select(perm, custo_alimentacao, custo_transporte, custo_km_individual, 
         custo_hospedagem, custo_passeio, renda, Rd) %>%
  pivot_longer(cols = everything(), names_to = "variavel", values_to = "valor") %>%
  # Define a variável como fator com a ordem desejada
  mutate(variavel = factor(variavel, levels = ordem)) %>%
  group_by(variavel) %>%
  summarise(
    n = n(),
    n_sna = sum(!is.na(valor)),
    Min = min(valor, na.rm = TRUE),
    Max = max(valor, na.rm = TRUE),
    Media = mean(valor, na.rm = TRUE),
    Mediana = median(valor, na.rm = TRUE),
    DP = sd(valor, na.rm = TRUE)
  ) %>%
  arrange(variavel) %>%
  # Recodifica os nomes para os de exibição
  mutate(variavel = recode(variavel, !!!nomes_exibicao)) %>%
  kable(
    col.names = c("Variável", "n", "Respostas Válidas", "Mínimo", "Máximo", "Média", "Mediana", "Desvio Padrão"),
    digits = 2
  ) %>%
  kable_styling(
    bootstrap_options = c("striped", "hover")
  ) %>%
  add_header_above(c(" ", "Estatísticas Descritivas" = 7))
```

Column {.tabset}
-----------------------------------------------------------------------
### Meio de Transporte
```{r}
# Preparar os dados: agrupar por 'meio', contar, ordenar e definir os níveis do fator
dados_meio <- dados_val$respostas %>%
  filter(!is.na(meio)) %>%
  group_by(meio) %>%
  summarise(n = n()) %>%
  arrange(n) %>%
  ungroup() %>%
  mutate(meio = factor(meio, levels = meio))

# Plotar o gráfico de barras com os dados preparados
grafico_meio <- 
  ggplot(dados_meio, aes(x = meio, y = n)) +
  geom_bar(stat = "identity", fill = "lightgreen") +
  coord_flip() +
  labs(title = "Distribuição de Meio de Transporte Utilizado",
       y = "Frequência",
       x = "") +
  theme_minimal() +
  theme(plot.title = element_text(hjust = 0.5))

ggplotly(grafico_meio)
```

### Aluvial 1
```{r}
# FAZER DO km_rod, município, estado e perm
```

### Pensar em outros

- Passeio de boto-cinza
- Passeio de barco
- Relação de valores
- Média de custo calculado


Custos resumidos
=====================================
Column
-----------------------------------------------------------------------
### Estatísticas Atuais
- De um total de `r ec$resumo$n_ent` pessoas que responderam ao questionário:
  - **Moradores** = `r ec$resumo$n_m` (`r as.integer(ec$resumo$n_m/ec$resumo$n_ent*100)`% do total; `r as.integer((ec$resumo$n_m/(ec$resumo$n_m + ec$resumo$n_t))*100)`% dos válidos)
  - **Turistas** = `r ec$resumo$n_t` (`r as.integer(ec$resumo$n_t/ec$resumo$n_ent*100)`% do total; `r as.integer((ec$resumo$n_t/(ec$resumo$n_m + ec$resumo$n_t))*100)`% dos válidos)
  - **NA** = `r ec$resumo$n_na` (`r as.integer((ec$resumo$n_na/ec$resumo$n_ent)*100)`% do total; --- )
- Dos `r ec$resumo$n_t` turistas, `r ec$resumo$n_tcm_sna + ec$resumo$n_tsm_sna` (`r as.integer((ec$resumo$n_tcm_sna + ec$resumo$n_tsm_sna)/ec$resumo$n_t*100)`% dos turistas) também informaram renda mensal e gasto. Destes:
  - **Com motivo ($T_{cM}$)** = `r ec$resumo$n_tcm_sna` (`r as.integer((ec$resumo$n_tcm_sna/(ec$resumo$n_tcm_sna + ec$resumo$n_tsm_sna))*100)`% dos <u>turistas</u> que informaram <u>renda</u> e <u>gasto</u>)
  - **Sem motivo ($T_{sM}$)** = `r ec$resumo$n_tsm_sna` (`r as.integer((ec$resumo$n_tsm_sna/(ec$resumo$n_tcm_sna + ec$resumo$n_tsm_sna))*100)`% dos <u>turistas</u> que informaram <u>renda</u> e <u>gasto</u>)
- Dados externos:
  - Segundo FIPE/MTur, visitantes no município de Cananéia no ano de ???:
    - `r ec$resumo$vis_nac %>% as.character()` **domésticos**
    - `r ec$resumo$vis_int %>% as.character()` **internacionais**
    - `r ec$resumo$vis_tot %>% as.character()` **totais**
- **Temos:**
  - $\bar{\mu}_{cM}=R\$$  `r ec$resumo$media_custo_c_boto_tcm` /pessoa
  - $\bar{\mu}_{sM}=R\$$  `r ec$resumo$media_custo_c_boto_tsm`/pessoa
  - $A_{cM}=$ `r ec$resumo$area_cm %>% round(2) %>% as.character()` R$*pessoa
  - $A_{sM}=$ `r ec$resumo$area_sm %>% round(2) %>% as.character()` R$*pessoa
  - $A_{cM}/n_{vis}=$  `r ec$resumo$area_cm %>% round(2) %>% as.character()` / `r ec$resumo$n_tcm_sna`  = `r ec$resumo$area_p_n_tcm %>% round(2) %>% as.character()` R$*pessoa/pessoa
  - $A_{sM}/n_{vis}=$  `r ec$resumo$area_sm %>% round(2) %>% as.character()` / `r ec$resumo$n_tsm_sna`  = `r ec$resumo$area_p_n_tsm %>% round(2) %>% as.character()` R$*pessoa/pessoa
  - $n_{total}=$ `r ec$resumo$vis_tot %>% as.character()` visitantes/ano
  - $á=w=P_{cM}=$ `r ec$resumo$P_cm*100 %>% round(2)` %
  - $â=g=P_{sM}=$ `r ec$resumo$P_sm*100 %>% round(2)` %
  - $EC_{total}=[(EC_{cM} * P_{cM} * n_{total}) + (EC_{sM} * P_{sM} * n_{total})]$
  - $EC_{total}=$ [(`r ec$resumo$area_p_n_tcm %>% round(2) %>% as.character()` * `r ec$resumo$P_cm %>% as.character()` * `r ec$resumo$vis_tot %>% as.character()`) + (`r ec$resumo$area_p_n_tsm %>% round(2) %>% as.character()` * `r ec$resumo$P_sm %>% as.character()` * `r ec$resumo$vis_tot %>% as.character()`)]
  - $EC_{total}=R\$$  [(`r ec$resumo$EC_tcm %>% round(2) %>% as.character()` + `r ec$resumo$EC_tsm %>% round(2) %>% as.character()`)]
  - $EC_{total}=R\$$  `r ec$resumo$EC_total %>% round(2) %>% as.character()`
- **Considerando:**

Column
-----------------------------------------------------------------------
### Teste Estatísticos {data-height=200}
```{r incluse=FALSE}
p_teste_t <- 
  t.test(
    ec$dados$dados_tcm_sna$custo_c_boto,
    ec$dados$dados_tsm_sna$custo_c_boto,
    paired = FALSE)$p.value

p_shap_cm <- shapiro.test(ec$dados$dados_tcm_sna$custo_c_boto)$p.value
p_shap_sm <- shapiro.test(ec$dados$dados_tsm_sna$custo_c_boto)$p.value

p_wilcox <- 
  wilcox.test(
    ec$dados$dados_tcm_sna$custo_c_boto,
    ec$dados$dados_tsm_sna$custo_c_boto,
    exact = FALSE)$p.value 

format_p_value_html <- function(p, digits = 2) {
  # Formata o valor p em notação científica (ex.: "1.05e-52")
  p_str <- format(p, scientific = TRUE, digits = digits)
  # Separa a parte base e o expoente
  parts <- strsplit(p_str, "e")[[1]]
  # Garante que o expoente tenha o sinal (caso não venha, adiciona)
  expoente <- parts[2]
  # Retorna a string formatada em HTML
  paste0(parts[1], " × 10<sup>", expoente, "</sup>")
}

```

Com base nos testes realizados, analisamos os seguintes resultados:

- **Teste t de Student:**
O valor de p obtido foi $p=$ `r format_p_value_html(p_teste_t)`, que é extremamente pequeno. Isso indica uma forte evidência contra a hipótese nula de que as médias das duas amostras são iguais. Portanto, rejeitamos a hipótese nula e concluímos que há uma diferença significativa entre as médias das duas populações.
- **Shapiro-Wilk de normalidade:**
- Para turistas com motivo foi $p_{cm}=$ `r format_p_value_html(p_shap_cm)`, o que é muito inferior ao nível de significância de 0.05. Isso nos leva a rejeitar a hipótese nula de normalidade, indicando que os dados não seguem uma distribuição normal.
- Para turistas sem motivo foi $p_{sm}=$ `r format_p_value_html(p_shap_sm)`, também muito menor que 0.05. Assim, rejeitamos a hipótese nula de normalidade para essa amostra também, sugerindo estes dados também não seguem uma distribuição normal.
- **Mann-Whitney** (Wilcoxon para duas amostras independentes): O valor de p obtido foi $p=$ `r format_p_value_html(p_wilcox)`, extremamente pequeno. Isso indica uma forte evidência contra a hipótese nula de que as distribuições das duas amostras são idênticas. Assim, rejeitamos a hipótese nula e concluímos que há uma diferença significativa entre as distribuições das duas amostras.

Em resumo, todos os testes realizados indicam a rejeição das hipóteses nulas: há evidências suficientes para afirmar que existem diferenças significativas entre as amostras em termos de suas médias e distribuições. Além disso, as amostras não seguem distribuições normais, como indicado pelos testes de Shapiro-Wilk.

Gráficos
===================================== 

Column {.tabset}
-----------------------------------------------------------------------

### M, TcM, Tsm, NA - Pizza
```{r}
graf_mt_pizza$grafico
```


### Curva de demanda - com motivo
```{r}
# Acessar os dados necessários a partir do objeto ec
dados_linha_cm <- ec$dados$dados_tcm_sna
media_custo_cm <- ec$resumo$media_custo_c_boto_tcm
triangulo_cm <- data.frame(
  Obs = c(1, 1, ceiling(nrow(dados_linha_cm)/2)),
  custo_c_boto = c(media_custo_cm, max(dados_linha_cm$pred), media_custo_cm)
)

# Criar o gráfico sem os annotate
g_cm <- ggplot() +
  geom_polygon(data = triangulo_cm, aes(x = Obs, y = custo_c_boto), 
               fill = "lightblue", alpha = 0.4) +
  geom_point(data = dados_linha_cm, aes(x = Obs, y = custo_c_boto), 
             color = "blue", size = 1) +
  geom_line(data = dados_linha_cm, aes(x = Obs, y = pred)) +
  geom_hline(yintercept = media_custo_cm, linetype = "dashed", color = "red") +
  labs(
    title = "Curva de demanda do turismo de observação de boto-cinza em Cananéia - SP",
    subtitle = "Dos 192 turistas entrevistados que visitaram Cananéia com a intenção de avistar boto-cinza, e realizaram o passeio,\nexibidos abaixo os 115 que informaram sobre os custos e motivo da viagem",
    caption = "Dados: IPeC 2024",
    y = "Custo (R$)",
    x = "Entrevista num") +
  theme_classic() +
  theme(legend.position = "none",
        plot.title = element_text(hjust = 0.5, size = 12),
        plot.subtitle = element_text(hjust = 0.5, size = 7),
        plot.caption = element_text(size = 7),
        axis.title = element_text(size = 9))

 path_output <- "03_results"
  
  # Verifica se a pasta existe e cria se necessário
  if (!dir.exists(path_output)) {
    dir.create(path_output)
  }
  
  ggsave(
    path = path_output,
    filename = "EC_cm.png",
    dpi = "retina",
    width = 8,
    height = 6,
    plot = g_cm)

g_cm
```

### Curva de demanda - sem motivo
```{r}
# Acessar os dados necessários a partir do objeto ec
dados_linha_sm <- ec$dados$dados_tsm_sna
media_custo_sm <- ec$resumo$media_custo_c_boto_tsm
triangulo_sm <- data.frame(
  Obs = c(1, 1, ceiling(nrow(dados_linha_sm)/2)),
  custo_c_boto = c(media_custo_sm, max(dados_linha_sm$pred), media_custo_sm)
)

# Criar o gráfico sem os annotate
g_sm <- ggplot() +
  geom_polygon(data = triangulo_sm, aes(x = Obs, y = custo_c_boto), 
               fill = "pink", alpha = 0.4) +
  geom_point(data = dados_linha_sm, aes(x = Obs, y = custo_c_boto), 
             color = "blue", size = 1) +
  geom_line(data = dados_linha_sm, aes(x = Obs, y = pred)) +
  geom_hline(yintercept = media_custo_sm, linetype = "dashed", color = "red") +
  labs(
    title = "Curva de demanda do turismo de observação de boto-cinza em Cananéia - SP",
    subtitle = "Dos 414 turistas entrevistados que visitaram Cananéia sem a intenção de avistar boto-cinza, mas realizaram o passeio,\nexibidos abaixo os 239 que informaram sobre os custos e motivo da viagem",
    caption = "Dados: IPeC 2024",
    y = "Custo (R$)",
    x = "Entrevista num") +
  theme_classic() +
  theme(legend.position = "none",
        plot.caption = element_text(size = 7),
        plot.title = element_text(hjust = 0.5, size = 12),
        plot.subtitle = element_text(hjust = 0.5, size = 7),
        axis.title = element_text(size = 9),
        )

path_output <- "03_results"

ggsave(
  path = path_output,
  filename = "EC_sm.png",
  dpi = "retina",
  width = 8,
  height = 6,
  plot = g_sm)

g_sm
```

### Aluvial 1 - Meio, Hosp e motivo
```{r}
# Preparar os dados: filtrar observações completas, definir os fatores e calcular as contagens
dados_alluvial <-
  dados_val$respostas %>%
  filter(!is.na(meio) & !is.na(hospedagem) & !is.na(motivo_boto) & meio != "N\303\243o respondeu" & hospedagem != "N\303\243o fiquei hospedado") %>%
  group_by(meio, hospedagem, motivo_boto) %>%
  count() %>%
  ungroup() %>%  # Desagrupar para evitar problemas no fct_reorder()
  mutate(
    meio = fct_reorder(meio, n, .fun = sum, .desc = TRUE),
    hospedagem = fct_reorder(hospedagem, n, .fun = sum, .desc = TRUE)
  )

data_meio <-
  dados_alluvial %>% 
  group_by(meio) %>% 
  summarise(total = sum(n)) %>%
  arrange(total) %>%
  mutate(
    ypos_stratum = cumsum(total) - total/2,
    ypos_equidistant = seq(from = min(total), to = sum(total), length.out = n()),
    meio_label = case_match(
      meio,
      "Ônibus intermunicipal" ~ "Ônibus\nintermunicipal",
      "Ônibus de excursão" ~ "Ônibus de\nexcursão",
      .default = meio
    )
  )

data_hospedagem <-
  dados_alluvial %>% 
  group_by(hospedagem) %>% 
  summarise(total = sum(n)) %>%
  arrange(total) %>%
  mutate(
    ypos_stratum = cumsum(total) - total/2,
    ypos_equidistant = seq(from = min(total), to = sum(total), length.out = n()),
    hospedagem_label = case_match(
      as.character(hospedagem),
      "Casa alugada ou airbnb" ~ "Casa alugada\nou airbnb",
      "Casa de amigos ou familiares" ~ "Casa de amigos\nou familiares",
      "Não fiquei hospedado" ~ "Não fiquei\nhospedado",
      .default = hospedagem)
  )

data_motivo <- dados_alluvial %>% 
  group_by(motivo_boto) %>% 
  summarise(total = sum(n)) %>%
  arrange(total) %>%
  mutate(
    motivo_label = case_match(
      motivo_boto,
      TRUE ~ "Visitou Cananéia com a intenção\nde avistar boto-cinza,\ne realizou o passeio",
      FALSE ~ "Visitou Cananéia sem a intenção\nde avistar boto-cinza,\nmas realizou o passeio"),
    ypos_stratum = cumsum(total) - total/2
  )

grafico_alluvial <- 
  ggplot(dados_alluvial, aes(
    y = n,
    axis1 = meio,
    axis2 = motivo_boto,
    axis3 = hospedagem)
  ) +
  geom_alluvium(aes(fill = motivo_boto), curve_type = "sigmoid") +
  geom_stratum(width = 1/3, alpha = 0.4, color = "darkgrey", linewidth = 0.2) +
  scale_y_continuous(breaks = c(0,250,500), limits = c(0,500)) +
  scale_x_discrete(
    limits = c("meio", "motivo_boto", "hospedagem"),
    labels = c("Meio de Transporte", "Motivo da Viagem", "Tipo de Hospedagem"),
    expand = c(0.3,0.05)
  ) +
  scale_fill_manual(
    name = "Motivo da Viagem",
    values = c("TRUE" = "lightblue", "FALSE" = "pink")
  ) +
  # Labels externos de "meio" (lado esquerdo)
  geom_text(
    data = data_meio,
    mapping = aes(x = 0.7, y = ypos_equidistant, label = meio_label),
    hjust = 1,
    size = 1.8,
    inherit.aes = FALSE
  ) +
  geom_segment(
    data = data_meio,
    mapping = aes(x = 0.72, xend = 1, y = ypos_equidistant, yend = ypos_stratum),
    color = "darkgrey",
    linewidth = 0.1,
    inherit.aes = FALSE
  ) +
  # Labels externos de "hospedagem" (lado direito)
  geom_text(
    data = data_hospedagem,
    mapping = aes(x = 3.3, y = ypos_equidistant, label = hospedagem_label),
    hjust = 0,
    size = 1.8,
    inherit.aes = FALSE
  ) +
  geom_segment(
    data = data_hospedagem,
    mapping = aes(x = 3, xend = 3.28, y = ypos_stratum, yend = ypos_equidistant),
    color = "darkgrey",
    linewidth = 0.1,
    inherit.aes = FALSE
  ) +
  # Labels do motivo (meio superior central)
  geom_label(
    data = data_motivo,
    aes(x = 2, y = ypos_stratum, label = motivo_label, fill = motivo_boto),
    size = 2.5,
    alpha = 0.7,
    color = "black",
    label.size = 0.5,
    lineheight = 1,
    inherit.aes = FALSE
  ) +
  annotate(geom = "text", x = 2, y = 500, label = "Dos 1096 entrevistados, exibidos abaixo 467 turistas que informaram sobre\no motivo da viagem, meio de transporte e tipo de hospedagem", size = 2) +
  labs(
    title = "Características do Turista de Cananéia - SP",
    subtitle = "Meios de Transporte, Tipos de Hospedagem e Motivos da Viagem",
    caption = "Dados: IPeC 2024",
    y = "Número de Turistas",
    x = ""
  ) +
  theme_minimal() +
  theme(
    panel.grid.major.y = element_blank(),
    panel.grid.minor.y = element_blank(),
    panel.grid.major.x = element_blank(),
    plot.title = element_text(hjust = 0.5, size = 12),
    plot.subtitle = element_text(hjust = 0.5, size = 7),
    legend.position = "none",
    plot.caption = element_text(size = 7),
    axis.text.x = element_text(size = 9),
    axis.title.y = element_text(size = 9),
    axis.text.y = element_text(size = 5),

  )

path_output <- "03_results"

ggsave(
  path = path_output,
  filename = "meio_hosp_motivo.png",
  dpi = "retina",
  plot = grafico_alluvial)

grafico_alluvial
```



Outros estudos
===================================== 

```{r, include=FALSE}
conta_filla_12 <- (74.36*0.07*54000) + (5.45*0.92*54000)
conta_filla_08 <- (148.72*0.0706*54000) + (10.89*0.9294*54000)
conta_deoliveira_05 <- (164.14*0.295*29897) + (3.57*0.705*29897)
```

Column 
-----------------------------------------------------------------------

### Filla, 2008 - TESE
**Fórmulas:**

- $EC_{total}=EC_{p}+EC_{np}$
- $Custos=T+[n*(1/4*R_d)]$
- $Custos=\text{valor do passeio}+[(1/4*R_d)/2]$
- $EC_{total}=EC_{p}*(á*n_{total})+EC_{np}*(â*n_{total})$

**Sendo:**

- $EC_{total}:$ excedente do consumidor total para 2006 e 2007
- $CS_{p}:$ excedente do consumidor - com motivo
- $CS_{np}:$ excedente do consumidor - sem motivo
- $T:$ custo total da viagem declarado pelo turista/ n
- $n:$ número de dias que o turista permanesceu em Cananéia
- $R_d:$ rendimento diário
- $á:$ razão dos turistas que foram para ver boto
- $â:$ razão dos turistas que Não foram para ver boto mas viram
- $n_{total}:$ número total de turistas que fizeram passeio entre 2006 e 2007

**Resultados:**

- $\bar{\mu}_{p}=$ R$ 457.94
- $\bar{\mu}_{np}=$ R$ 34.50
- $EC_{p}=$ R$ 148.72
- $EC_{np}=$ R$ 10.89
- $n_{total}=$ 54000
- $á=$ 0.0706 (7.06%)
- $â=$ 0.9394 (93.94%)
- $EC_{total}=$ R$ 1113467.96
- $(148.72*0.0706*54000)+(10.89*0.9294*54000)=$ `r as.character(conta_filla_08)`

Column 
-----------------------------------------------------------------------

### Filla, 2012 - ARTIGO
**Fórmulas:**

- $CS_{total}=CS_{dw}+CS_{g}$
- $CS_{dw}=T+[n*(1/4*R_d)]$
- $CS_{g}=T+[(1/4*R_d)/2]$
- $CS_{total}=CS_{dw}*(w*n_{total})+CS_{g}*(g*n_{total})$

**Sendo:**

- $CS_{total}:$ total consumer surplus for 2006 and 2007
- $CS_{dw}:$ consumer surplus - com motivo
- $CS_{g}:$ consumer surplus - sem motivo
- $T:$ total cost of the trip as declared by the tourist
- $n:$ number of days that the touris remained in Cananéia
- $R_d:$ daily yield
- $w:$ razão dos turistas que foram para ver boto
- $g:$ razão dos turistas que Não foram para ver boto mas viram
- $n_{total}:$ número total de turistas que fizeram passeio entre 2006 e 2007

**Resultados:**

- $\bar{\mu}_{dw}=$ US$ 228.97
- $\bar{\mu}_{g}=$ US$ 17.25
- $CS_{dw}=$ US$ 74.36
- $CS_g=$ US$ 5.45
- $n_{total}=$ 54000
- $w=$ 0.07 (7%)
- $g=$ 0.93 (93%)
- $CS_{total}=$ US$ 556733.98
- $(74.36*0.07*54000)+(5.45*0.92*54000)=$ `r as.character(conta_filla_12)`

Column 
-----------------------------------------------------------------------

### De Olivera, 2005 - DISSERTAÇÃO
**Fórmulas:**

- $EC_{total}=EC_{p}+EC_{np}$
- $V_{tempo}=1/4*R_d$
- $EC_{total}=EC_{p}*(\alpha*n_{total})+EC_{np}*(\beta*n_{total})$

**Sendo:**

- $EC_{total}:$ excedente do consumidor total para o ano de 2004
- $EC_{p}:$  excedente do consumidor - para OC
- $EC_{np}:$  excedente do consumidor - nao para OC
- $V_{tempo}:$ valor do tempo
- $R_d:$ rendimento diário
- $\alpha:$ razão turistas para OC
- $\beta:$ razão turistas não para OC
- $n_{total}:$ Número total de turistas que fizeram passeio em 2004

**Resultados:**

- $\bar{\mu}_{p}=$ 231.12 €
- $\bar{\mu}_{np}=$ 51.65 €
- $EC_{p}=$ 164.14 €
- $EC_{np}=$ 3.57 €
- $n_{total}=$ 29897
- $\alpha=$ 0.295 (29,5%)
- $\beta=$ 0.705 (70.5%)
- $EC_{total}=$ 1522959.69 €
- $(164.14*0.295*29897)+(3.57*0.705*29897)=$ `r as.character(conta_deoliveira_05)`

Column 
-----------------------------------------------------------------------

### Chen, 2003 - ARTIGO
**Fórmulas:**

- $log(v_i/p_i)=\alpha+\beta_1TC_{total,i}+\beta_2TD_{i}+\beta_3ED_{i}$
- $log(v_i/p_i)=\alpha+\beta_1TC_{total,i}+\beta_2TD_{i}+\beta_3I_{i}$
- $V_{tempo}=1/3*R_d$

**Sendo:**

- $v_i:$ número de visitas à praia de turistas da região i
- $p_i:$ população total da região i
- $TC_{total}:$ custo de viagem por indivíduos da região i
- $TD_i:$  variável dummy, 1 para local e 0 para o resto
- $ED_i:$  % das pessoas  da região i com maior grau de escolaridade
- $I_i:$ renda *per capita* média da região i

**Resultados:**

- $\alpha=$ 5.425
- $\beta_1=$ -0.073
- $\beta_2=$ 2.550
- $\beta_3=$ 0.268
- $\text{aggregate recreational benefit for the beach in 1999}=$ US$ 53.5 million

BOs
===================================== 

- Gráficos para curva de procura ou de demanda:
  - **Filla, 2008:**
    - Preço (custo) por Quantidade (visitas) - Intro
    - Preço (R$) por Número de pessoas - Resultado
  - **Filla, 2012:**
    - Cost (US$) por Number of people - Results and Discussion
  - **De Oliveira, 2005:**
    - Custo total (€) por Turista n.º
  - **Chen, 2003:**
    - Cria por origem e faz regressões...
  - Literatura para "curva de demanda" ou "curva de procura"
    - Preço pago por quantidade comprada