---
title: "Resumo de Valoração"
author: "Projeto Boto-Cinza --- IPeC"
output: 
  flexdashboard::flex_dashboard:
    orientation: columns
---


```{r novo_setup, include=FALSE}
source("01_scripts/vl_dados.R")
source("01_scripts/vl_ec.R")
source("01_scripts/vl_mt_pizza.R")

library(DT)

# Definindo caminhos
pasta_proj <- file.path(rprojroot::find_rstudio_root_file())

# Dados unificados para exibição
dados_val <- vl_dados(pasta_proj)

# Excedente do consumidor
ec <- vl_ec(dados_val)

# Gráficos
graf_mt_pizza <- vl_mt_pizza(dados_val)
```

```{r, include=FALSE}
# source("01_scripts/vl_dados.R")
# source("01_scripts/vl_stats.R")
# source("01_scripts/vl_graphs.R")
# 
# 
# library(plotly)
# 
# # Definindo caminhos
# pasta_proj <- file.path(rprojroot::find_rstudio_root_file())
# 
# # Dados unificados para exibição
# dados_val <- vl_dados(pasta_proj)
# 
# # Dados estatísticos e tabelas
# dados_stats <- vl_stats(dados_val)
# 
# # Gráficos
# graphs <- vl_graphs(dados_stats)
```


Perguntas Valoração
=====================================
```{r}
dados_val$perguntas_feitas %>%
  datatable(options = list(pageLength = 20))
```

Custos por custo
===================================== 
Column {data-width=300}{.tabset}
-----------------------------------------------------------------------
### $C_{transporte}$
```{r}
dados_val$respostas %>%
  select(response_id, meio, municipio, uf, km_rod, custo_km_individual, custo_transporte) %>%
  datatable(options = list(pageLength = 12))
```
### $C_{hospedagem}$
```{r}
dados_val$respostas %>%
  select(response_id, hospedagem, perm, preco_diaria, custo_hospedagem) %>%
  datatable(options = list(pageLength = 19))
```
### $C_{alimentacao}$
```{r}
dados_val$respostas %>%
  select(response_id, perm, preco_alimentacao_ref, custo_alimentacao) %>%
  datatable(options = list(pageLength = 12))
```
### $C_{passeio}$
```{r}
dados_val$respostas %>%
  select(data_passeio, custo_passeio) %>%
  unnest(cols = c(data_passeio)) %>%
  datatable(options = list(pageLength = 19))
```
### $C_{tempo}$
```{r}
dados_val$respostas %>%
  select(response_id, renda, Rd, custo_tempo_integral, custo_tempo_parcial) %>%
  datatable(options = list(pageLength = 19))
```
Column {data-width=200}
-----------------------------------------------------------------------
### Fórmulas

$$C_{total}=C_{viagem}+C_{passeio}+C_{tempo}$$

$$C_{viagem}=C_{\text{transporte}} + C_{hospedagem} + C_{alimentação}$$

$$C_{transporte}=f(origem,\text{meio de transporte},tabela)$$

$$C_{hospedagem}=f(n_{dias}, \text{tipo de hospedagem},tabela)$$

$$C_{alimentação}=f(n_{dias}, tabela)$$

$$C_{passeio}=f(destino,tabela)$$

$$C_{tempo} = n_{dias} * (1/4 * R_d) \\
R_d = R_m / 20 \\
\text{se sem motivo, } n_{dias}=1/2$$

Resumo dos Custos por custo
===================================== 
Column {.tabset}
-----------------------------------------------------------------------
### $C_{transporte}$
```{r}
library(dplyr)
library(knitr)
library(kableExtra)

dados_val$respostas %>%
  transpose()
  ungroup() %>%
  summarise(mean = mean(km_rod, na.rm = TRUE))


# Seleciona apenas as colunas relevantes
tabela_resumo_custos

tibble(dado = c("km_rod", "b", "c"),
       min = min(dados_val$respostas$km_rod, na.rm = TRUE))

dados_transporte <- min(dados_val$respostas$km_rod, na.rm = TRUE) %>%
  group_by(km_rod, custo_km_individual, custo_transporte) %>%
  summarise(
    Min = min(.),
    Max = max(.),
    Média = mean(.),
    Mediana = median(.),
    `Desvio Padrão` = sd(.)
  )

# Cria a tabela formatada
kable(dados_transporte, format = "html", caption = "Estatísticas de Transporte") %>%
  kable_styling(full_width = FALSE, bootstrap_options = c("striped", "hover"))
```
### $C_{hospedagem}$
```{r}
dados_val$respostas %>%
  select(preco_diaria, custo_hospedagem) %>%
  summary() %>%
  as.data.frame() %>%
  datatable()
```
### $C_{alimentacao}$
```{r}
dados_val$respostas %>%
  select(preco_alimentacao_ref, custo_alimentacao) %>%
  summary() %>%
  as.data.frame() %>%
  datatable()
```
### $C_{passeio}$
```{r}
dados_val$respostas %>%
  select(custo_passeio) %>%
  summary() %>%
  as.data.frame() %>%
  datatable()
```
### $C_{tempo}$
```{r}
dados_val$respostas %>%
  select(renda, Rd, custo_tempo_integral, custo_tempo_parcial) %>%
  summary() %>%
  as.data.frame() %>%
  datatable()
```
### $C_{Custos}$
```{r}
dados_val$respostas %>%
  select(custo_transporte, custo_hospedagem, custo_alimentacao, custo_passeio, custo_tempo_integral, custo_tempo_parcial) %>%
  summary() %>%
  as.data.frame() %>%
  datatable()
```
Column
-----------------------------------------------------------------------

### Estatísticas Atuais
- De um total de `r ec$resumo$n_ent` pessoas que responderam ao questionário:
  - **Moradores** = `r ec$resumo$n_m` (`r as.integer(ec$resumo$n_m/ec$resumo$n_ent*100)`% do total; `r as.integer((ec$resumo$n_m/(ec$resumo$n_m + ec$resumo$n_t))*100)`% dos válidos)
  - **Turistas** = `r ec$resumo$n_t` (`r as.integer(ec$resumo$n_t/ec$resumo$n_ent*100)`% do total; `r as.integer((ec$resumo$n_t/(ec$resumo$n_m + ec$resumo$n_t))*100)`% dos válidos)
  - **NA** = `r ec$resumo$n_na` (`r as.integer((ec$resumo$n_na/ec$resumo$n_ent)*100)`% do total; --- )
- Dos `r ec$resumo$n_t` turistas, `r ec$resumo$n_tcm_sna + ec$resumo$n_tsm_sna` (`r as.integer((ec$resumo$n_tcm_sna + ec$resumo$n_tsm_sna)/ec$resumo$n_t*100)`% dos turistas) também informaram renda mensal e gasto. Destes:
  - **Com motivo ($T_{cM}$)** = `r ec$resumo$n_tcm_sna` (`r as.integer((ec$resumo$n_tcm_sna/(ec$resumo$n_tcm_sna + ec$resumo$n_tsm_sna))*100)`% dos <u>turistas</u> que informaram <u>renda</u> e <u>gasto</u>)
  - **Sem motivo ($T_{sM}$)** = `r ec$resumo$n_tsm_sna` (`r as.integer((ec$resumo$n_tsm_sna/(ec$resumo$n_tcm_sna + ec$resumo$n_tsm_sna))*100)`% dos <u>turistas</u> que informaram <u>renda</u> e <u>gasto</u>)
- Dados externos:
  - Segundo FIPE/MTur, visitantes no município de Cananéia no ano de ???:
    - `r ec$resumo$vis_nac %>% as.character()` **domésticos**
    - `r ec$resumo$vis_int %>% as.character()` **internacionais**
    - `r ec$resumo$vis_tot %>% as.character()` **totais**
- **Temos:**
  - $\bar{\mu}_{cM}=R\$$  `r ec$resumo$media_custo_c_boto_tcm` /pessoa
  - $\bar{\mu}_{sM}=R\$$  `r ec$resumo$media_custo_c_boto_tsm`/pessoa
  - $A_{cM}=$ `r ec$resumo$area_cm %>% round(2) %>% as.character()` R$*pessoa
  - $A_{sM}=$ `r ec$resumo$area_sm %>% round(2) %>% as.character()` R$*pessoa
  - $A_{cM}/n_{vis}=$  `r ec$resumo$area_cm %>% round(2) %>% as.character()` / `r ec$resumo$n_tcm_sna`  = `r ec$resumo$area_p_n_tcm %>% round(2) %>% as.character()` R$*pessoa/pessoa
  - $A_{sM}/n_{vis}=$  `r ec$resumo$area_sm %>% round(2) %>% as.character()` / `r ec$resumo$n_tsm_sna`  = `r ec$resumo$area_p_n_tsm %>% round(2) %>% as.character()` R$*pessoa/pessoa
  - $n_{total}=$ `r ec$resumo$vis_tot %>% as.character()` visitantes/ano
  - $á=w=P_{cM}=$ `r ec$resumo$P_cm %>% round(2)`
  - $â=g=P_{sM}=$ `r ec$resumo$P_sm %>% round(2)`
  - $EC_{total}=[(EC_{cM} * P_{cM} * n_{total}) + (EC_{sM} * P_{sM} * n_{total})]$
  - $EC_{total}=$ [(`r ec$resumo$area_p_n_tcm %>% round(2) %>% as.character()` * `r ec$resumo$P_cm %>% round(2) %>% as.character()` * `r ec$resumo$vis_tot %>% round(2) %>% as.character()`) + (`r ec$resumo$area_p_n_tsm %>% round(2) %>% as.character()` * `r ec$resumo$P_sm %>% round(2) %>% as.character()` * `r ec$resumo$vis_tot %>% round(2) %>% as.character()`)]
  - $EC_{total}=R\$$  [(`r ec$resumo$EC_tcm %>% round(2) %>% as.character()` + `r ec$resumo$EC_tsm %>% round(2) %>% as.character()`)]
  - $EC_{total}=R\$$  `r ec$resumo$EC_total %>% round(2) %>% as.character()`

Column
-----------------------------------------------------------------------
### Teste Estatísticos {data-height=200}
```{r incluse=FALSE}
p_teste_t <- 
  t.test(
    ec$dados$dados_tcm_sna$custo_c_boto,
    ec$dados$dados_tsm_sna$custo_c_boto,
    paired = FALSE)$p.value

p_shap_cm <- shapiro.test(ec$dados$dados_tcm_sna$custo_c_boto)$p.value
p_shap_sm <- shapiro.test(ec$dados$dados_tsm_sna$custo_c_boto)$p.value

p_wilcox <- 
  wilcox.test(
    ec$dados$dados_tcm_sna$custo_c_boto,
    ec$dados$dados_tsm_sna$custo_c_boto,
    exact = FALSE)$p.value 
```
Com base nos testes realizados, analisamos os seguintes resultados:

- **Teste t de Student:**
  O valor de p obtido foi $p=$ `r p_teste_t`, que é extremamente pequeno. Isso indica uma forte evidência contra a hipótese nula de que as médias das duas amostras são iguais. Portanto, rejeitamos a hipótese nula e concluímos que há uma diferença significativa entre as médias das duas populações.
- **Shapiro-Wilk de normalidade:**
  - Para turistas com motivo foi $p_{cm}=$ `r p_shap_cm`, o que é muito inferior ao nível de significância de 0.05. Isso nos leva a rejeitar a hipótese nula de normalidade, indicando que os dados não seguem uma distribuição normal.
  - Para turistas sem motivo foi $p_{sm}=$ `r p_shap_sm`, também muito menor que 0.05. Assim, rejeitamos a hipótese nula de normalidade para essa amostra também, sugerindo estes dados também não seguem uma distribuição normal.
- **Mann-Whitney** (Wilcoxon para duas amostras independentes): O valor de p obtido foi $p=$ `r p_wilcox`, extremamente pequeno. Isso indica uma forte evidência contra a hipótese nula de que as distribuições das duas amostras são idênticas. Assim, rejeitamos a hipótese nula e concluímos que há uma diferença significativa entre as distribuições das duas amostras.

Em resumo, todos os testes realizados indicam a rejeição das hipóteses nulas: há evidências suficientes para afirmar que existem diferenças significativas entre as amostras em termos de suas médias e distribuições. Além disso, as amostras não seguem distribuições normais, como indicado pelos testes de Shapiro-Wilk.

Custos resumidos
=====================================
### Dados
```{r}
dados_val$respostas %>%
  select(publico_motivo, custo_transporte, custo_hospedagem, custo_alimentacao, custo_passeio, custo_tempo_integral, custo_tempo_parcial) %>%
  mutate(across(custo_transporte:custo_tempo_parcial, ~ round(.x, 1))) %>%
  datatable(options = list(pageLength = 20))

```

Gráficos
===================================== 

Column {.tabset}
-----------------------------------------------------------------------

### M, TcM, Tsm, NA - Pizza
```{r}
graf_mt_pizza$grafico
```

### Hospedagem sem custo 0
```{r}

```

### Permanência
```{r}

```

### Previsão
```{r}
```

### Passeio de boto-cinza
```{r}
```

### Passeio de barco
```{r}
```

### Relação de valores
```{r}
```

### Média de custo calculado
```{r}
```

### Curva de demanda - com motivo
```{r}
```

### Curva de demanda - sem motivo
```{r}

```

Outros estudos
===================================== 

```{r, include=FALSE}
conta_filla_12 <- (74.36*0.07*54000) + (5.45*0.92*54000)
conta_filla_08 <- (148.72*0.0706*54000) + (10.89*0.9294*54000)
conta_deoliveira_05 <- (164.14*0.295*29897) + (3.57*0.705*29897)
```

Column 
-----------------------------------------------------------------------

### Filla, 2008 - TESE
**Fórmulas:**

- $EC_{total}=EC_{p}+EC_{np}$
- $Custos=T+[n*(1/4*R_d)]$
- $Custos=\text{valor do passeio}+[(1/4*R_d)/2]$
- $EC_{total}=EC_{p}*(á*n_{total})+EC_{np}*(â*n_{total})$

**Sendo:**

- $EC_{total}:$ excedente do consumidor total para 2006 e 2007
- $CS_{p}:$ excedente do consumidor - com motivo
- $CS_{np}:$ excedente do consumidor - sem motivo
- $T:$ custo total da viagem declarado pelo turista/ n
- $n:$ número de dias que o turista permanesceu em Cananéia
- $R_d:$ rendimento diário
- $á:$ razão dos turistas que foram para ver boto
- $â:$ razão dos turistas que Não foram para ver boto mas viram
- $n_{total}:$ número total de turistas que fizeram passeio entre 2006 e 2007

**Resultados:**

- $\bar{\mu}_{p}=$ R$ 457.94
- $\bar{\mu}_{np}=$ R$ 34.50
- $EC_{p}=$ R$ 148.72
- $EC_{np}=$ R$ 10.89
- $n_{total}=$ 54000
- $á=$ 0.0706 (7.06%)
- $â=$ 0.9394 (93.94%)
- $EC_{total}=$ R$ 1113467.96
- $(148.72*0.0706*54000)+(10.89*0.9294*54000)=$ `r as.character(conta_filla_08)`

Column 
-----------------------------------------------------------------------

### Filla, 2012 - ARTIGO
**Fórmulas:**

- $CS_{total}=CS_{dw}+CS_{g}$
- $CS_{dw}=T+[n*(1/4*R_d)]$
- $CS_{g}=T+[(1/4*R_d)/2]$
- $CS_{total}=CS_{dw}*(w*n_{total})+CS_{g}*(g*n_{total})$

**Sendo:**

- $CS_{total}:$ total consumer surplus for 2006 and 2007
- $CS_{dw}:$ consumer surplus - com motivo
- $CS_{g}:$ consumer surplus - sem motivo
- $T:$ total cost of the trip as declared by the tourist
- $n:$ number of days that the touris remained in Cananéia
- $R_d:$ daily yield
- $w:$ razão dos turistas que foram para ver boto
- $g:$ razão dos turistas que Não foram para ver boto mas viram
- $n_{total}:$ número total de turistas que fizeram passeio entre 2006 e 2007

**Resultados:**

- $\bar{\mu}_{dw}=$ US$ 228.97
- $\bar{\mu}_{g}=$ US$ 17.25
- $CS_{dw}=$ US$ 74.36
- $CS_g=$ US$ 5.45
- $n_{total}=$ 54000
- $w=$ 0.07 (7%)
- $g=$ 0.93 (93%)
- $CS_{total}=$ US$ 556733.98
- $(74.36*0.07*54000)+(5.45*0.92*54000)=$ `r as.character(conta_filla_12)`

Column 
-----------------------------------------------------------------------

### De Olivera, 2005 - DISSERTAÇÃO
**Fórmulas:**

- $EC_{total}=EC_{p}+EC_{np}$
- $V_{tempo}=1/4*R_d$
- $EC_{total}=EC_{p}*(\alpha*n_{total})+EC_{np}*(\beta*n_{total})$

**Sendo:**

- $EC_{total}:$ excedente do consumidor total para o ano de 2004
- $EC_{p}:$  excedente do consumidor - para OC
- $EC_{np}:$  excedente do consumidor - nao para OC
- $V_{tempo}:$ valor do tempo
- $R_d:$ rendimento diário
- $\alpha:$ razão turistas para OC
- $\beta:$ razão turistas não para OC
- $n_{total}:$ Número total de turistas que fizeram passeio em 2004

**Resultados:**

- $\bar{\mu}_{p}=$ 231.12 €
- $\bar{\mu}_{np}=$ 51.65 €
- $EC_{p}=$ 164.14 €
- $EC_{np}=$ 3.57 €
- $n_{total}=$ 29897
- $\alpha=$ 0.295 (29,5%)
- $\beta=$ 0.705 (70.5%)
- $EC_{total}=$ 1522959.69 €
- $(164.14*0.295*29897)+(3.57*0.705*29897)=$ `r as.character(conta_deoliveira_05)`

Column 
-----------------------------------------------------------------------

### Chen, 2003 - ARTIGO
**Fórmulas:**

- $log(v_i/p_i)=\alpha+\beta_1TC_{total,i}+\beta_2TD_{i}+\beta_3ED_{i}$
- $log(v_i/p_i)=\alpha+\beta_1TC_{total,i}+\beta_2TD_{i}+\beta_3I_{i}$
- $V_{tempo}=1/3*R_d$

**Sendo:**

- $v_i:$ número de visitas à praia de turistas da região i
- $p_i:$ população total da região i
- $TC_{total}:$ custo de viagem por indivíduos da região i
- $TD_i:$  variável dummy, 1 para local e 0 para o resto
- $ED_i:$  % das pessoas  da região i com maior grau de escolaridade
- $I_i:$ renda *per capita* média da região i

**Resultados:**

- $\alpha=$ 5.425
- $\beta_1=$ -0.073
- $\beta_2=$ 2.550
- $\beta_3=$ 0.268
- $\text{aggregate recreational benefit for the beach in 1999}=$ US$ 53.5 million

BOs
===================================== 

- Gráficos para curva de procura ou de demanda:
  - **Filla, 2008:**
    - Preço (custo) por Quantidade (visitas) - Intro
    - Preço (R$) por Número de pessoas - Resultado
  - **Filla, 2012:**
    - Cost (US$) por Number of people - Results and Discussion
  - **De Oliveira, 2005:**
    - Custo total (€) por Turista n.º
  - **Chen, 2003:**
    - Cria por origem e faz regressões...
  - Literatura para "curva de demanda" ou "curva de procura"
    - Preço pago por quantidade comprada