---
title: "Resumo de Valoração"
author: "Projeto Boto-Cinza --- IPeC"
output: 
  flexdashboard::flex_dashboard:
    orientation: columns
---


```{r, include=FALSE}
source("01_scripts/vl_dados.R")
source("01_scripts/vl_stats.R")
source("01_scripts/vl_graphs.R")

library(DT)
library(plotly)

# Definindo caminhos
pasta_proj <- file.path(rprojroot::find_rstudio_root_file())

# Dados unificados para exibição
dados_val <- vl_dados(pasta_proj)

# Dados estatísticos e tabelas
dados_stats <- vl_stats(dados_val)

# Gráficos
graphs <- vl_graphs(dados_stats)
```

Perguntas Valoração
=====================================
```{r}
dados_val$base$perguntas_fetias %>%
  datatable(options = list(pageLength = 20))
```

Dados cru
=====================================

## Banco(invisível)

### Banco
```{r}
dados_val$base$dados_banco %>%
  datatable(options = list(pageLength = 20))
```

## Excel {.tabset}

### passeio_preco 
```{r}
dados_val$base$dados_excel$passeio_preco %>%
  datatable(options = list(pageLength = 20))
```

### cidade_distancia
```{r}
dados_val$base$dados_excel$cidade_distancia %>%
  datatable(options = list(pageLength = 20))
```

### cidade_posicao
```{r}
dados_val$base$dados_excel$cidade_posicao %>%
  datatable(options = list(pageLength = 20))
```

### resposta_origem
```{r}
dados_val$base$dados_excel$resposta_origem %>%
  datatable(options = list(pageLength = 20))
```

### ciadade_preco
```{r}
dados_val$base$dados_excel$ciadade_preco %>%
  datatable(options = list(pageLength = 20))
```

### hospedagem_diaria
```{r}
dados_val$base$dados_excel$hospedagem_diaria %>%
  datatable(options = list(pageLength = 20))
```

Custos
===================================== 

Column {data-width=300} {.tabset}
-----------------------------------------------------------------------

### $C_{transporte}$
```{r}
dados_val$interm$custo_transporte %>%
  datatable(options = list(pageLength = 19))
```

### $C_{hospedagem}$

```{r}
dados_val$interm$custo_hospedagem %>%
  datatable(options = list(pageLength = 19))
```

### $C_{alimentacao}$

```{r}
dados_val$interm$custo_alimentacao %>%
  datatable(options = list(pageLength = 19))
```

### $C_{passeio}$

```{r}
dados_val$interm$custo_passeio %>%
  datatable(options = list(pageLength = 19))
```

### $C_{tempo}$

```{r}
dados_val$interm$custo_tempo %>%
  datatable(options = list(pageLength = 19))
```

### $Custos$
```{r}
dados_val$dados_val %>%
  datatable(options = list(pageLength = 19))
```

Column {data-width=200}
-----------------------------------------------------------------------

### Fórmulas

$$C_{total}=C_{viagem}+C_{passeio}+C_{tempo}$$

$$C_{viagem}=C_{\text{transporte}} + C_{hospedagem} + C_{alimentação}$$

$$C_{transporte}=f(origem,\text{meio de transporte},tabela)$$

$$C_{hospedagem}=f(n_{dias}, \text{tipo de hospedagem},tabela)$$

$$C_{alimentação}=f(n_{dias}, tabela)$$

$$C_{passeio}=f(destino,tabela)$$

$$C_{tempo} = n_{dias} * (1/4 * R_d) \\
R_d = R_m / 20 \\
\text{se sem motivo, } n_{dias}=1/2$$

Nossos resultados
===================================== 

Column {.tabset}
-----------------------------------------------------------------------

### Relação de valores

```{r}
ggplotly(graphs$g1)
```

### Média de custo calculado

```{r}
graphs$g2
```

### Curva de demanda - com motivo

```{r}
ggplotly(graphs$g3)
```

### Curva de demanda - sem motivo

```{r}
ggplotly(graphs$g4)
```

Column
-----------------------------------------------------------------------

### Estatísticas Atuais {data-height=300}
- De um total de `r dados_stats$n_ent` pessoas que responderam ao questionário:
  - **Moradores** = `r dados_stats$n_mor` (`r as.integer((dados_stats$n_mor/dados_stats$n_ent)*100)`% do total; `r as.integer((dados_stats$n_mor/(dados_stats$n_mor + dados_stats$n_tur))*100)`% dos válidos)
  - **Turistas** = `r dados_stats$n_tur` (`r as.integer((dados_stats$n_tur/dados_stats$n_ent)*100)`% do total; `r as.integer((dados_stats$n_tur/(dados_stats$n_mor + dados_stats$n_tur))*100)`% dos válidos)
  - **NA** = `r dados_stats$n_na` (`r as.integer((dados_stats$n_na/dados_stats$n_ent)*100)`% do total; --- )
- Dos `r dados_stats$n_tur` turistas, `r (dados_stats$n_tur_cm_sna + dados_stats$n_tur_sm_sna)` (`r as.integer(((dados_stats$n_tur_cm_sna + dados_stats$n_tur_sm_sna)/dados_stats$n_tur)*100)`% dos turistas) também informaram renda mensal e gasto. Destes:
  - **Com motivo ($T_{cM}$)** = `r dados_stats$n_tcm_fil` (`r as.integer((dados_stats$n_tcm_fil/(dados_stats$n_tur_cm_sna + dados_stats$n_tur_sm_sna))*100)`% dos <u>turistas</u> que informaram <u>renda</u> e <u>gasto</u>)
  - **Sem motivo ($T_{sM}$)** = `r dados_stats$n_tsm_fil` (`r as.integer((dados_stats$n_tsm_fil/(dados_stats$n_tur_cm_sna + dados_stats$n_tur_sm_sna))*100)`% dos <u>turistas</u> que informaram <u>renda</u> e <u>gasto</u>)
- Dados externos:
  - Segundo FIPE/MTur, visitantes no município de Cananéia no ano de ???:
    - `r as.character(dados_stats$n_nac)` **domésticos**
    - `r as.character(dados_stats$n_int)` **internacionais**
    - `r as.character(dados_stats$n_tot)` **totais**
- **Temos:**
  - $\bar{\mu}_{cM}=$ R\$ `r dados_stats$media_custo_cm %>% round(2)`/pessoa
  - $\bar{\mu}_{sM}=$ R\$ `r dados_stats$media_custo_sm %>% round(2)`/pessoa
  - $A_{cM}/n_{vis}=$ R\$ `r as.character(round(dados_stats$area_total_cm, 2))` / `r dados_stats$n_tur_cm_sna` pessoas
  - $A_{sM}/n_{vis}=$ R\$ `r as.character(round(dados_stats$area_total_sm, 2))` / `r dados_stats$n_tur_sm_sna` pessoas
  - $EC_{cM}=$ R\$ `r as.character(round(dados_stats$EC_cm, 2))`/pessoa
  - $EC_{sM}=$ R\$ `r as.character(round(dados_stats$EC_sm, 2))`/pessoa
  - $n_{total}=$ `r as.character(dados_stats$n_tot)` pessoas
  - $á=w=P_{cM}=$ `r round(dados_stats$P_cm, 2)`
  - $â=g=P_{sM}=$ `r round(dados_stats$P_sm, 2)`
  - $EC_{total}=[(EC_{cM} * P_{cM} * n_{total}) + (EC_{sM} * P_{sM} * n_{total})]$
  - $EC_{total}=$ [(`r as.character(round(dados_stats$EC_cm, 2))` * `r round(dados_stats$P_cm, 2)` * `r as.character(dados_stats$n_tot)`) + (`r as.character(round(dados_stats$EC_sm, 2))` * `r round(dados_stats$P_sm, 2)` * `r as.character(dados_stats$n_tot)`)]
  - $EC_{total}=$ R\$ `r as.character(round(dados_stats$EC_total, 2))`


### Teste Estatísticos {data-height=100}
```{r incluse=FALSE}
p_teste_t <- 
  t.test(
    dados_stats$dados$dados_val_tur_cm_sna$custo_c_boto,
    dados_stats$dados$dados_val_tur_sm_sna$custo_c_boto,
    paired = FALSE)$p.value

p_shap_cm <- shapiro.test(dados_stats$dados$dados_val_tur_cm_sna$custo_c_boto)$p.value
p_shap_sm <- shapiro.test(dados_stats$dados$dados_val_tur_sm_sna$custo_c_boto)$p.value 

p_wilcox <- 
  wilcox.test(
    dados_stats$dados$dados_val_tur_cm_sna$custo_c_boto,
    dados_stats$dados$dados_val_tur_sm_sna$custo_c_boto,
    exact = FALSE)$p.value 
```
- **Teste t de Student:**
  - $p=$ `r p_teste_t`
- **Shapiro-Wilk de normalidade:**
  - $p_{cm}=$ `r p_shap_cm`
  - $p_{sm}=$ `r p_shap_sm`
- **Mann-Whitney** (Wilcoxon para duas amostras independentes):
  - $p=$ `r p_wilcox`

Outros estudos
===================================== 

```{r, include=FALSE}
conta_filla_12 <- ((74.36*(0.07*54000))+(5.45*(0.92*54000)))
conta_filla_08 <- ((148.72*(0.0706*54000))+(10.89*(0.9294*54000)))
conta_deoliveira_05 <- ((164.14*(0.295*29897))+(3.57*(0.705*29897)))
```

Column 
-----------------------------------------------------------------------

### Filla, 2008 - TESE
**Fórmulas:**

- $EC_{total}=EC_{p}+EC_{np}$
- $Custos=T+[n*(1/4*R_d)]$
- $Custos=\text{valor do passeio}+[(1/4*R_d)/2]$
- $EC_{total}=EC_{p}*(á*n_{total})+EC_{np}*(â*n_{total})$

**Sendo:**

- $EC_{total}:$ excedente do consumidor total para 2006 e 2007
- $CS_{p}:$ excedente do consumidor - com motivo
- $CS_{np}:$ excedente do consumidor - sem motivo
- $T:$ custo total da viagem declarado pelo turista/ n
- $n:$ número de dias que o turista permanesceu em Cananéia
- $R_d:$ rendimento diário
- $á:$ razão dos turistas que foram para ver boto
- $â:$ razão dos turistas que Não foram para ver boto mas viram
- $n_{total}:$ número total de turistas que fizeram passeio entre 2006 e 2007

**Resultados:**

- $\bar{\mu}_{p}=$ R$ 457.94
- $\bar{\mu}_{np}=$ R$ 34.50
- $EC_{p}=$ R$ 148.72
- $EC_{np}=$ R$ 10.89
- $n_{total}=$ 54000
- $á=$ 0.0706 (7.06%)
- $â=$ 0.9394 (93.94%)
- $EC_{total}=$ R$ 1113467.96
- $\{[148.72*(0.0706*54000)]+[10.89*(0.9294*54000)]\}=$ `r as.character(conta_filla_08)`

Column 
-----------------------------------------------------------------------

### Filla, 2012 - ARTIGO
**Fórmulas:**

- $CS_{total}=CS_{dw}+CS_{g}$
- $CS_{dw}=T+[n*(1/4*R_d)]$
- $CS_{g}=T+[(1/4*R_d)/2]$
- $CS_{total}=CS_{dw}*(w*n_{total})+CS_{g}*(g*n_{total})$

**Sendo:**

- $CS_{total}:$ total consumer surplus for 2006 and 2007
- $CS_{dw}:$ consumer surplus - com motivo
- $CS_{g}:$ consumer surplus - sem motivo
- $T:$ total cost of the trip as declared by the tourist
- $n:$ number of days that the touris remained in Cananéia
- $R_d:$ daily yield
- $w:$ razão dos turistas que foram para ver boto
- $g:$ razão dos turistas que Não foram para ver boto mas viram
- $n_{total}:$ número total de turistas que fizeram passeio entre 2006 e 2007

**Resultados:**

- $\bar{\mu}_{dw}=$ US$ 228.97
- $\bar{\mu}_{g}=$ US$ 17.25
- $CS_{dw}=$ US$ 74.36
- $CS_g=$ US$ 5.45
- $n_{total}=$ 54000
- $w=$ 0.07 (7%)
- $g=$ 0.93 (93%)
- $CS_{total}=$ US$ 556733.98
- $\{[74.36*(0.07*54000)]+[5.45*(0.92*54000)]\}=$ `r as.character(conta_filla_12)`

Column 
-----------------------------------------------------------------------

### De Olivera, 2005 - DISSERTAÇÃO
**Fórmulas:**

- $EC_{total}=EC_{p}+EC_{np}$
- $V_{tempo}=1/4*R_d$
- $EC_{total}=EC_{p}*(\alpha*n_{total})+EC_{np}*(\beta*n_{total})$

**Sendo:**

- $EC_{total}:$ excedente do consumidor total para o ano de 2004
- $EC_{p}:$  excedente do consumidor - para OC
- $EC_{np}:$  excedente do consumidor - nao para OC
- $V_{tempo}:$ valor do tempo
- $R_d:$ rendimento diário
- $\alpha:$ razão turistas para OC
- $\beta:$ razão turistas não para OC
- $n_{total}:$ Número total de turistas que fizeram passeio em 2004

**Resultados:**

- $\bar{\mu}_{p}=$ 231.12 €
- $\bar{\mu}_{np}=$ 51.65 €
- $EC_{p}=$ 164.14 €
- $EC_{np}=$ 3.57 €
- $n_{total}=$ 29897
- $\alpha=$ 0.295 (29,5%)
- $\beta=$ 0.705 (70.5%)
- $EC_{total}=$ 1522959.69 €
- $\{([164.14*(0.295*29897)]+[3.57*(0.705*29897)]\}=$ `r as.character(conta_deoliveira_05)`

Column 
-----------------------------------------------------------------------

### Chen, 2003 - ARTIGO
**Fórmulas:**

- $log(v_i/p_i)=\alpha+\beta_1TC_{total,i}+\beta_2TD_{i}+\beta_3ED_{i}$
- $log(v_i/p_i)=\alpha+\beta_1TC_{total,i}+\beta_2TD_{i}+\beta_3I_{i}$
- $V_{tempo}=1/3*R_d$

**Sendo:**

- $v_i:$ número de visitas à praia de turistas da região i
- $p_i:$ população total da região i
- $TC_{total}:$ custo de viagem por indivíduos da região i
- $TD_i:$  variável dummy, 1 para local e 0 para o resto
- $ED_i:$  % das pessoas  da região i com maior grau de escolaridade
- $I_i:$ renda *per capita* média da região i

**Resultados:**

- $\alpha=$ 5.425
- $\beta_1=$ -0.073
- $\beta_2=$ 2.550
- $\beta_3=$ 0.268
- $\text{aggregate recreational benefit for the beach in 1999}=$ US$ 53.5 million

BOs
===================================== 

- Gráficos para curva de procura ou de demanda:
  - **Filla, 2008:**
    - Preço (custo) por Quantidade (visitas) - Intro
    - Preço (R$) por Número de pessoas - Resultado
  - **Filla, 2012:**
    - Cost (US$) por Number of people - Results and Discussion
  - **De Oliveira, 2005:**
    - Custo total (€) por Turista n.º
  - **Chen, 2003:**
    - Cria por origem e faz regressões...
  - Literatura para "curva de demanda" ou "curva de procura"
    - Preço pago por quantidade comprada
    
- Ver:
  - $P_{cm}$ e $P_{sm}$:
    - Se tem pelo menos ver boto, é com motivo
    - Se só marcou ver boto?
  - Rever valores excel:
    - passeio
    - viagem
    - hospedagem
  - Rever valor HARDCODE:
    - alimentação (arrumar em "vl_dados.R")